# 公司购买证券公司理财产品的如何确认、计量和列报？

提问人：语晴 2008 时间：2016-08-16 13:53:51
A公司于 2016 年初向证券公司购买理财产品（即现金管理集合资产管理计划），产品类型为限定性集合资产管理计划。该说明书上显示，该产品不设固定管理期限，不设封闭期，该计划成立后每个工作日开放，开放期可以办理参与、退出业务。该理财产品主要投资对象包括（ 1 ）银行存款，包括但不限于 1 年以内（含 1 年）的银行同业存款、通知存款、协定存款、大额存单、结构性存款等；
（ 2 ）债券正回购、债券逆回购；（ 3 ）剩余期限在 397 天以内（含 397 天）的固定收益类投资品种等；（ 4 ）货币市场基金以及中国证监会认可的其他投资品种。 说明书中注明：业绩比较基准（预期目标）为同期税后银行活期存款利率（目前为0.35%/年）*200%；业绩报酬：管理人对委托人年化收益率超过业绩比较基准的部分，提取其中的50%作为业绩报酬。
请问：是否应按照可供出售金融资产的会计模式进行确认和计量，半年报披露是是否应预估收益，公允价值变动应如何核算？

回答人：chenyiwei
首先要明确A公司对该理财产品的投资决策具有控制、共同控制或重大影响？例如，是否该理财产品有众多投资人，A公司只是其中之一，所占份额比重是否重大？该理财产品的份额有无分级（例如分为优先级和劣后级），如有分级，则A持有的份额属于哪一级别？不同级别的收益分配原则具体如何？
如果对该理财计划不具有控制、共同控制或重大影响的，则一般认为可作为可供出售金融资产核算，参考《瑞华研究 2010 ～ 2014 汇编》之“问题4-1-22（银行理财产品的列报）”、“问题4-1-26（理财产品的核算与披露）”。如果具有控制、共同控制或重大影响的，则需参照长期股权投资的相关规定进行核算。